【裁判字號】    98,抗,1420
【裁判日期】    980922
【裁判案由】    給付工程款
【裁判全文】
臺灣高等法院民事裁定                  98年度抗字第1420號
抗  告  人  巨秦企業有限公司
法定代理人  甲○○
上列抗告人因與相對人臺灣電力股份有限公司間給付工程款事件
，對於中華民國98年7月31日臺灣臺北地方法院98年度審建字第2
10號裁定，提起抗告，本院裁定如下：
    主  文
抗告駁回。
抗告費用由抗告人負擔。
    理  由
一、抗告人於原法院起訴及本院抗告意旨略以：兩造於民國83年
    6月30日簽訂工程承攬契約，由抗告人承攬相對人之南竿電
    廠油槽興建工程（下稱系爭工程），惟因相對人之違失，致
    抗告人未能施工，相對人自應退還履約保證金新台幣（下同
    ）500,000元，並應給付材料尾款993,388元、製造人工費73
    1,160元、直接費2,782,336元及工程賠償3,000,000元，總
    計5,782,336元，詎原法院竟以無管轄權為由，將本件移送
    福建省連江地方法院（下稱連江地院），惟馬祖電力股份有
    限公司已於86年7月1日併入相對人，其權利義務應由相對人
    承受，而相對人又設於台北市○○○路，屬於原法院轄區，
    原法院自有管轄權，爰提起抗告，請求廢棄原裁定等語。
二、按訴訟之全部或一部，法院認為無管轄權者，依原告聲請或
    依職權以裁定移送其管轄法院；又當事人得以合意定第一審
    管轄法院。但以關於由一定法律關係而生之訴訟為限。前項
    合意，應以文書證之；惟於民事訴訟法定有專屬管轄之訴訟
    ，則不適用合意管轄之規定。此觀民事訴訟法第28條第1項
    、第24條、第26條規定自明。是除專屬管轄外，因雙方當事
    人之合意，使本無管轄權之法院因而有管轄權，原有管轄權
    之法院喪失管轄權，合意管轄一經約定，原告即應向合意管
    轄之法院起訴，不得向他法院起訴。準此，當事人以合意定
    第一審管轄法院者，如具備上開法定要件，當事人及法院均
    應受其拘束，即除專屬管轄外，合意管轄得排斥其他審判籍
    而優先適用。
三、經查：依系爭工程契約第27條、第2條分別約定：「如因本
    契約發生訴訟事件時，雙方同意以工地就近之地方法院為第
    一審管轄法院。」、「工程地點：（福建省連江縣）馬祖南
    竿鄉陽明橋附近。」，有系爭工程契約可按（原審卷第8至
    12頁），可知，兩造業已文書合意以前開工程地點所在之連
    江地院為第一審管轄法院。此外，兩造間復無其他專屬管轄
    規定之適用，則揆諸上開二之說明，本件自應由連江地院管
    轄，抗告人向無管轄權之原法院起訴顯有違誤，原法院依職
    權將本件移送於該管轄法院，依法尚無違誤。抗告意旨指摘
    原裁定不當，聲明廢棄，為無理由，應予駁回。
四、據上論結，本件抗告為無理由，爰裁定如主文。
中    華    民    國    98    年    9     月    22    日
                  民事第十二庭
                      審判長法  官  陳駿璧
                            法  官  李媛媛
                            法  官  陳邦豪
正本係照原本作成。
本裁定除以適用法規顯有錯誤為理由外，不得再抗告。如提起再
抗告，應於收受後10日內委任律師為代理人向本院提出再抗告狀
。並繳納再抗告費新台幣1000元。
中    華    民    國    98    年    9     月    22    日
                              書記官  李佳樺


司法院資訊處製作；財團法人民間司法改革基金會備份。
